Inventaris van het archief van de heerlijkheid Struiten, 1475-1955
Nationaal Archief, Den Haag
Heerlijkheid Struiten
18e - 19e eeuw
35099
0.50 meter; 24 inventarisnummers.
Normale geschreven, getypte en gedrukte documenten, geen bijzondere handschriften.
Nationaal Archief, Den Haag
Hoyer, Familie
Het archief bevat stukken uit de 15e tot en met de 20e eeuw zoals charters, transportakten en eigendomsbewijzen betreffende de heerlijkheid Struiten en het van land van Voorne. Daarnaast prenten van huizen, bouwtekeningen van woningen, diverse kaarten en plattegronden van de omgeving van de Struiten. Verder o.a. stukken betreffende de bemaling en bedijken, De Rotterdamse Tramwegmaatschappij en correspondentie van de familie Hoyer.
Archiefvorming
Geschiedenis van het archiefbeheer
De verwerving van het archief
Het archief is voor langere tijd in beheer, niet in eigendom verkregen.
3.19
Aanwijzingen voor de gebruiker
Openbaarheidsbeperkingen
Volledig openbaar.
Materiële beperkingen
Aanvraaginstructie
Openbare archiefstukken kunnen online worden aangevraagd en gereserveerd. U kunt dit ook via de terminals in de studiezaal van het Nationaal Archief doen. Om te kunnen reserveren dient u de volgende stappen te volgen:
U maakt een profiel aan op www.gahetna.nl, en logt vervolgens in
Via de archiefinventaris (alleen de beschrijvingen met rode nummers) selecteert u het gewenste archiefstuk door op de knop 'Reserveren' te klikken
In het volgende scherm geeft u aan op welke dag u het archiefstuk wilt inzien
Indien u zich bevindt in de studiezaal en een tafelnummer heeft ontvangen kunt u dit nummer vermelden. Als u geen tafelnummer heeft kunt u tafelnummer 777 laten staan
Vervolgens bevestigt u uw reservering door deze te versturen.
Verwant materiaal
Beschikbaarheid van kopieën
Beschrijving van de series en archiefbestanddelen
- Diverse ambtelijke stukken; onderwerpen aangaande: leen, dijk en heerlijke rechten, transportakte van onroerend goed, specifikatie van tienden, taxatie van land, een borderel, een inventaris van documenten, gerechtelijke stukken, stukken betreffende de domeinen van Voorne., 1
  De meeste stukken hebben betrekking tot het land van Voorne en de Struiten; (uiteenlopende jaren tussen 1475 en 1809).
- Eigendomsbewijzen en afschriften van koop en verkoop van onroerende goederen (voornamelijk bouw- en weiland)., 1831-1867; 2
- Charters; transportakten, giftbrieven en akten betreffende leengoederen en het leen Oude/Nieuwe Struiten., 1731-1754-1766-1782-1809; 3; 8 stuks
- Stukken betreffende de polderbemaling., 1871, 1880; 4
- Correspondentie, prenten van huizen, een gedrukt boekwerkje betreffende de heerlijkheid Struiten, de weergors en het fort Hellevoetsluis, benevens enige losse stukken., 5
- Weekbladen voor Voorne/Putten en Goeree/Overflakkee, een gedeelte van een dagblad en een placaat, aangaande de openbare verkoop van een woning en land gelegen in de Struiten., 1831-1878-1879-1941; 6
- Diverse kaarten en plattegronden van de omgeving van de Struiten (Hellevoetsluis, Nieuwenhoorn e.o) en een staat van bebouwing en een beweiding van de Struiten., (17e t/m 20 eeuws); 7; 27 stuks
- Bouwtekeningen van woningen en bijgebouwen., (o.a. 1877); 8; 7 stuks
- Stukken met betrekking tot grondlasten van de heerlijkheid Struiten., (1776); 9
- Contracten van aanbesteding van woningen en opstallen., (1877); 10
- Diverse papieren, met als onderwerpen: Een uittreksel uit een kerkelijke historie, stuk betreffende de kaveling van land, overzicht van eigendom van onroerende goederen, akte van koop en verkoop, overzicht in punten van de heerlijkheid Struiten met rechten en gerechtigdheden, genealogische schets van aanzienlijke families met betrekking tot de Struiten en een inventaris van een nalatenschap., (hoofdzakelijk 19e eeuwse stukken); 11
- Stukken aangaande de familie Hoyer: koopcontracten, een eigendomsbewijs en een ministeriële beschikking met voorwaarden en kaart., 12
- Kadastrale extracten en een staatscourant over reclame tegen het kadaster., (1833-1896); 13
- Partiële transacties inzake de koop en verkoop van land., (1816-1838); 14
- Pachtcontracten betreffende de Struiten uit de periode (met hiaten)., 1830-1890; 15
- Koopcontracten betreffende de Oude en Nieuwe Struiten als geheel, 5 acten in 1812 in het Frans vertaald uit 1475-1730-1754-1782-1809; met een Nederlands afschrift van dezelfde acte uit 1475 en een acte uit 1815 in het Nederlands., [1475-1815]; 16
- Correspondentie van de familie Hoyer (voornamelijk huur. overeenkomsten betreffend)., (1918-1923); 17
- Stukken betreffende grondlasten, tienden en verpondingen, (gedeeltelijk gedrukt)., 1811, 1832, 1834, (1879-1892); 18
- Stukken betreffende de bemaling, de bedijking, de aanwas van gorzen en aantekeningen rond de verbouw van gewassen., 1855-1919; 19
- Gedrukte boekwerkjes, aangaande een verordening op het bouwen enz. (1905) en van een openbare vrijwillige verkoop (1916), vergezeld van een placaat van aankondiging en uiteenzetting., [1905, 1916]; 20
- Zaailijsten van de Struiten., 1864-1895; 21
- De Rotterdamse Tramweg Maatschappij (1913)., Voormemorie bij een huurcedul (1802), aangaande het hakken van hout langs de dijken.; Stukken aangaande een besluit van de gouverneur van Zuid-Holland inzake huurkontrakten (1833).; De verhuur van percelen weiland (1914).; Brief met een verzoek gericht aan een derde (1833).; Diverse algemene zaken met betrekking tot de Struiten.; 22
- Stukken aangaande de familie Hoyer, zijnde veelal correspondentie., 1836-1924; 23
- Diverse stukken met betrekking tot de Struiten en de familie Hoyer, zijnde rekeningen, belastingpapieren, girostroken, reglementen, correspondentie, missiven enz., 1925, 1939-1949 en 1955; 24